sv: Kompatibelt hjulsdrivningssystem: Spoldriven; Dubbel remdrift; Dubbeltrampa; Irländsk broms; Skotsk broms; Enkel remdrift; Enkeltrampa; Universell/flera; Övrigt
bg-BG: Съвместима система за задвижване на предачно колело: Водене от калерчето; Двойно задвижване; Двоен педал; Ирландско обтягане; Шотландско обтягане; Единично задвижване; Единичен педал; Универсална/множество; Друга
hr-HR: Kompatibilni sustav pogona na kotače za okretanje: Vuča na vreteno; Dvostruki pogon; Dvostruka pedala; Irska napetost; Škotska napetost; Jednostruki pogon; Jednostruka pedala; Univerzalno / višestruko; Ostalo
el: Συμβατό σύστημα κίνησης με περιστρεφόμενους τροχούς: Οδηγούμενο από το μασούρι; Διπλής κίνησης; Διπλό πεντάλ; Ιρλανδική τάση; Σκωτσέζικη τάση; Μονής κίνησης; Μονό πεντάλ; Γενικής χρήσης/Πολλαπλό; Άλλο
it: Sistema di trasmissione a ruota girevole compatibile: Trazione sulla bobina; Doppia trazione; A doppio pedale; Tensione irlandese; Tensione scozzese; Trazione singola; A pedale singolo; Universale/Multiplo; Altro
ru: Совместимая приводная система прялки: С ведущей катушкой; Двойной привод; Две педали; Ирландское натяжение; Шотландское натяжение; Одинарный привод; Одна педаль; Универсальный / несколько; Другое
tr: Uyumlu çıkrık tahrik sistemi: Masura tahrikli; Çift tahrikli; Çift pedallı; İrlanda tansiyonu; İskoç tansiyonu; Tek tahrikli; Tek pedallı; Evrensel/çoklu; Diğer
nb: Kompatibelt spinnhjulsdriftssystem: Spoledrevet; Dobbelt snordrift; Doble pedaler; Vingebrems (Irish tension); Spolebrems (Scotch tension); Enkelt snordrift; Enkel pedal; Universell/flere; Annet
pt-PT: Sistema de acionamento da roda de fiar compatível: Impulsionado pela bobine; Acionamento duplo; Pedal duplo; Tensão irlandesa; Tensão escocesa; Acionamento simples; Pedal simples; Universal/múltiplo; Outro
de: Kompatibles Spinnrad-Antriebssystem: Spulengetrieben (Bobbin-led); Zweifädiger Antrieb (Double drive); Doppeltritt; Irische Bremse; Schottische Bremse; Einfädiger Antrieb (Single drive); Einzeltritt; Universal/Mehrere; Sonstige
sl-SI: Združljiv pogonski sistem kolovrata: Vlečenje prek tuljave; Dvojni pogon; Dvojni pedal; Irska napetost; Škotska napetost; Enojni pogon; Enojni pedal; Univerzalno/več sistemov; Drugo
hu: Kompatibilis rokka-meghajtórendszer: Orsóvezérelt; Kettős meghajtás; Kétpedálos; Ír fékrendszer; Skót fékrendszer; Egyszeres meghajtás; Egypedálos; Univerzális/többféle; Egyéb
fr: Système d’entraînement de rouet compatible: Entraînement par la bobine; Double entraînement; Double pédale; Tension irlandaise; Tension écossaise; Simple entraînement; Simple pédale; Universel/multiple; Autre
sk-SK: Kompatibilný systém pohonu rotujúcich kolies: S pohonom cievky; Dvojitý pohon; Dvojitý pedál; Írske napínanie; Škótske napínanie; Jednoduchý pohon; Jednoduchý pedál; Univerzálny/viacero; Iné
zh-TW: 相容紡車傳動系統: 線軸帶動; 雙驅動; 雙踏板; 愛爾蘭張力; 蘇格蘭張力; 單驅動; 單踏板; 通用/多種; 其他
es: Sistema de transmisión de rueda giratoria compatible: Freno de bobina (bobbin-led); Doble transmisión; Doble pedal; Tensión irlandesa; Tensión escocesa; Transmisión simple; Un solo pedal; Universal/múltiples; Otro
th: ระบบขับเคลื่อนล้อหมุนที่เข้ากันได้: นำด้วยหลอดด้าย; ขับเคลื่อนคู่; บันไดคู่; แรงดึงแบบไอริช; แรงดึงแบบสกอตช์; ขับเคลื่อนเดี่ยว; บันไดเดี่ยว; อเนกประสงค์/หลายระบบ; อื่นๆ
pl: Kompatybilny system napędu kołowrotka przędzalniczego: Z napędem na szpulę; Napęd podwójny; Dwa pedały; Naciąg irlandzki; Naciąg szkocki; Napęd pojedynczy; Jeden pedał; Uniwersalny/wiele typów; Inne
ro-RO: Sistem de antrenare compatibil cu roțile rotative: Acționat de bobină; Transmisie dublă; Pedală dublă; Tensiune irlandeză; Tensiune scoțiană; Transmisie simplă; Pedală simplă; Universal/Multiple; Altele
en: Compatible spinning wheel drive system: Bobbin-led; Double drive; Double treadle; Irish tension; Scotch tension; Single drive; Single treadle; Universal/Multiple; Other
da: Kompatibelt drivsystem til spinderok: Spolebremse; Dobbelttræk; Dobbelttråd; Irsk bremse; Skotsk bremse; Enkelttræk; Enkelttråd; Universal/flere; Andet
lt-LT: Suderinama verpimo ratelio pavaros sistema: Vedama ritės; Dviguba pavara; Dvigubas pedalas; Airiškas įtempimas; Škotiškas įtempimas; Vienguba pavara; Viengubas pedalas; Universali / kelios; Kita
ja: 互換性のある回転式ホイール駆動システム: ボビンドライブ; ダブルドライブ; ダブルペダル; アイリッシュテンション; スコッチテンション; シングルドライブ; シングルペダル; ユニバーサル/複数; その他
pt-BR: Sistema de acionamento de roda de fiar compatível: Guiada pela bobina; Tração dupla; Pedal duplo; Tensão irlandesa; Tensão escocesa; Tração simples; Pedal simples; Universal/Múltiplos; Outro
cs: Kompatibilní systém pohonu kolovratu: Tažené cívkou; Dvojitý pohon; Dvojitý pedál; Irské napínání; Skotské napínání; Jednoduchý pohon; Jednoduchý pedál; Univerzální/více; Jiné
ko: 호환 물레 구동 방식: 보빈 리드; 더블 드라이브; 더블 트레들; 아이리시 텐션; 스코치 텐션; 싱글 드라이브; 싱글 트레들; 범용/복수; 기타
zh-CN: 适配纺轮驱动系统: 筒管主导; 双驱动; 双踏板; 爱尔兰张力系统; 苏格兰张力系统; 单驱动; 单踏板; 通用/多种; 其他
vi: Hệ thống truyền động bánh xe quay tương thích: Dẫn động bằng lõi sợi (Bobbin-led); Dẫn động kép; Bàn đạp kép; Lực căng kiểu Ireland; Lực căng kiểu Scotland; Dẫn động đơn; Bàn đạp đơn; Đa năng/Nhiều loại; Khác
nl: Compatibel aandrijfsysteem voor spinwielen: Spoelgeremd; Dubbele aandrijving; Dubbel pedaal; Ierse spanning; Schotse spanning; Enkel aangedreven; Enkel pedaal; Universeel/meerdere; Overige
fi: Yhteensopiva rukin vetojärjestelmä: Rullavetoinen; Kaksoisveto; Kaksoispoljin; Irlantilainen jarru; Skotlantilainen jarru; Yksittäisveto; Yksittäispoljin; Universaali / useita; Muu